【裁判字號】    89,上訴,370
【裁判日期】    890516
【裁判案由】    偽造有價證券
【裁判全文】
臺灣高等法院臺南分院刑事判決          八十九年度上訴字第三七號  Ａ
      上  訴  人
      即  被  告  甲  ○  ○
      選任辯護人  葉  榮  棠
右上訴人因偽造有價證券案件，不服臺灣嘉義地方法院八十八年度訴緝字第三七號中
華民國八十九年一月十四日第一審判決（起訴案號：臺灣嘉義地方法院檢察署八十三
年度偵字第四四二八號）提起上訴，本院判決如左：
      主      文
上訴駁回。
      事      實
一、甲○○係丙○○之妻，丙○○原受僱於北昇汽車股份有限公司（設雲林縣北港鎮
    ○○路二一七號，下稱北昇公司）任業務員。丙○○於八十二年十月十五日，挪
    用客戶陳坤榮之購車款新台幣（下同）八十一萬九千二百六十四元，經陳坤榮逼
    討，丙○○竟與甲○○基於犯意之聯絡，共同意圖為自己不法之所有，於八十三
    年二月二十五日，由丙○○向北昇公司職員許峰龍偽稱有客人要訂車並要辦理汽
    車分期付款買賣云云，索得分期附條件買賣契約書、動產擔保交易附條件買賣設
    定登記申請書、空白本票後，未經其弟張育嘉及陳坤榮同意，擅以陳坤榮名義為
    買受人即債務人，以張育嘉為連帶保證人，分由甲○○在分期附條件買賣契約書
    末頁買受人簽名欄、對保簽名欄內，與動產擔保交易附條件買賣設定登記申請書
    上末頁債務人簽名欄，偽簽陳坤榮之姓名署押（如附表第一項所示），由丙○○
    在上開買賣契約書末頁連帶保證人欄、對保人欄內，偽簽張育嘉姓名署押（如附
    表第二項），並盜蓋彼等印章，據以偽造上開契約書及申請書等二紙私文書，足
    生損害於陳坤榮、張育嘉。甲○○與丙○○並共同意圖供行使之用，兩人續分工
    偽簽張育嘉、陳坤榮姓名於上開本票發票人欄，共同偽造以陳坤榮、張育嘉等為
    發票人、面額六十六萬零九百六十元、受款人北昇公司之本票一紙（如附表第三
    項所示），併同上開偽造之契約書、申請書等，持交不知情之北昇公司同事許峰
    龍對保，以附條件買賣方式，向北昇公司承辦人員詐得福特１９９３年式，ＭＯ
    ＮＤＥＯ型、車牌號碼ＲＺ─九五九一、引擎號碼ＰＤ８７３５３之小客車一部
    ，得手後交予不知情之陳坤榮，足生損害於北昇公司、陳坤榮及張育嘉。嗣丙○
    ○未依約繳納分期價款，北昇公司乃逕在前揭陳坤榮本票填入到期日，持向台灣
    嘉義地方法院聲請裁定准予強制執行，經陳坤榮向提起確認該本票債權不存在之
    訴，北昇公司始知受騙（丙○○部分業經原審八十四年度訴緝字第五三號判處有
    期徒刑五年確定）。
二、案經北昇公司代表人乙○○訴請台灣嘉義地方法院檢察署檢察官偵查起訴。
      理      由
一、上訴人即被告王玉利否認前開犯行，於本院審理中辯稱：前開附條件買賣契約書
    、設定登記申請書及本票陳坤榮之簽名均係丙○○偽造其筆跡所為云云，於原審
    辯稱：如不依丙○○之命在上開文書及本票上簽名，丙○○會加以毆打，伊無犯
    罪之故意云云。惟查前揭事實業據被告於原審調查審理時供述確有在上開文書及
    本票上簽署陳坤榮之姓名屬實，核與被害人陳坤榮於原審指訴之情節相符，並經
    北昇公司代表人乙○○於偵查中供明。復有動產擔保交易附條件買賣設定登記申
    請書、附條件買賣契約書、本票附卷可證。被告於偵查中供稱上開文書及本票係
    丙○○所偽造云云，而於原審調查時，改稱係因丙○○要打他才偽造云云，其供
    述不一，顯係參與犯行之遁詞。丙○○在原審八十四年訴緝字第五三號案件審理
    時供稱：「都是我簽的，印章是我蓋上去的，名字我寫的」、「（切結書、本票
    ）均是我簽的」云云（八十四年訴緝字第五三號卷八十四年十月十六日訊問筆錄
    ），「陳坤榮也是我簽的，對保欄上三位名字也是我簽的，陳坤榮三字是甲○○
    寫在另紙上，我模仿簽在契約書、本票」云云（前開卷八十四年十月二十六日審
    判筆錄），係迴護之詞，均不足採信。證人林嘉琦於八十四年四月二十六日原審
    調查中供稱：丙○○曾拿一張薄紙墊著電話簿要其書寫甲○○之名字云云，縱有
    其事，亦不足為有利於被告之證明。被告所辯為卸責之詞，不足採信，其犯行堪
    以認定。
二、核被告所為，係犯刑法第二百零一條第一項偽造有價證券罪、第二百十條、第二
    百十六條行使偽造私文書罪及第三百三十九條第一項之詐欺取財罪。被告與丙○
    ○間，有犯意聯絡及行為分擔，為共同正犯。被告偽造署押及盜用印章之行為，
    係偽造各該私文書、偽造有價證券之部分行為；另偽造私文書之低度行為，為行
    使偽造私文書之高度行為所吸收；又行使偽造之有價證券之低度行為，應為高度
    之偽造行為所吸收，均不另論罪。被告所犯上開三罪間，具有方法結果之牽連犯
    關係；其以一行為行使偽造二人之私文書及偽造二人之有價證券，為想像競合犯
    （想像競合犯部分原審漏未說明應予補正），應從一重之偽造有價證券罪處斷。
    原審適用上開法條及刑法第二十八條、第五十五條、第二百十九條、第二百零五
    條，罰金罰鍰提高標準條例第一條前段，爰審酌被告之素行、犯罪之動機、目的
    、手段、生活狀況、智識程度、所生損害、犯後僅坦承部分行為等一切情狀，量
    處有期徒刑年肆月，如附表所示偽造之署押及有價證券，分別依刑法第二百十
    九條、第二百零五條規定宣告沒收，附表第三項所示被告於本票發票人欄上偽造
    之「陳坤榮、張育嘉」署押各一枚，因該本票既已宣告沒收，無再就該二枚偽造
    之署押另宣告沒收之必要，核其認事用法，均無違誤，量刑亦稱妥適。被告上訴
    意旨，猶執前詞，否認犯罪，為無理由，應予駁回。
據上論斷，應依刑事訴訟法第三百六十八條，判決如主文。
本案經檢察官王碧霞到庭執行職務。
中    華    民    國      八十九      年      五      月      十六      日
                                  臺灣高等法院臺南分院刑事第三庭
                                      審判長法官  黃    聰    明
                                            法官  林    勝    木
                                            法官  楊    省    三
右正本證明與原本無異。
如不服本判決，應於判決送達後十日內向本院提出上訴狀，其未敘述理由者並應於提
出上訴狀後十日內向本院補提理由書（應附繕本)。
                                      法院書記官  陳    嘉    琍
中    華    民    國      八十九      年      五      月      十七      日
附錄：本判決論罪科刑法條全文
刑法第二百零一條
意圖供行使之用，而偽造、變造公債票，公司股票或其他有價證券者，處三年以上十
年以下有期徒刑，得併科三千元以下罰金。
行使偽造、變造之公債票、公司股票或其他有價證券或意圖供行使之用收集或交付於
人者，處一年以上七年以下有期徒刑，得併科三千元以下罰金。
附表：
┌──┬────────────────────────────────┐
│編號│偽造之署押或有價證券                                            │
├──┼────────────────────────────────┤
│    │甲○○在八十三年二月二十五日、陳坤榮與北昇公司名義簽定之附條件買│
│ １ │賣契約書上末頁買受人簽名欄、對保簽名欄內，與動產擔保交易附條件買│
│    │賣設定登記申請書上末頁債務人簽名欄，偽造「陳坤榮」之署押共三枚。│
├──┼────────────────────────────────┤
│ ２ │丙○○在右開買賣契約書末頁連帶保證人欄、對保人欄內，偽造「張育嘉│
│    │」署押各一枚。                                                  │
├──┼────────────────────────────────┤
│    │丙○○與甲○○共同偽造張育嘉、陳坤榮署押於本票發票人欄，共同偽造│
│ ３ │以陳坤榮、張育嘉等為發票人、面額六十六萬零九百六十元、受款人北昇│
│    │公司之本票一紙。                                                │
└──┴────────────────────────────────┘


司法院資訊處製作；財團法人民間司法改革基金會備份。
